【裁判字號】    99,審易,1156
【裁判日期】    991022
【裁判案由】    毒品危害防制條例
【裁判全文】
臺灣桃園地方法院刑事判決            99年度審易字第1156號
公  訴  人  臺灣桃園地方法院檢察署檢察官
被      告  甲○○
上列被告因毒品危害防制條例案件，經檢察官提起公訴（99年度
毒偵字第1097號），被告於準備程序進行中，就被訴事實為有罪
之陳述，經本院告知簡式審判程序意旨，並聽取當事人之意見後
，本院裁定依簡式審判程序審理，判決如下：
    主  文
甲○○施用第二級毒品，累犯，處有期徒刑拾月。
    事實及理由
一、甲○○前於民國88年間因施用毒品案件，經本院以88年度毒
    聲字第3552號裁定送觀察、勒戒後，認無繼續施用毒品之傾
    向，於88年7 月12日執行完畢釋放出所，該次施用毒品犯行
    ，並經臺灣桃園地方法院檢察署檢察官以88年度偵字第9324
    號為不起訴處分確定。同年間（即前開觀察、勒戒執行完畢
    釋放後5 年內）復因施用毒品案件，經臺灣板橋地方法院以
    89年度訴字第880 號判決判處有期徒刑6 月，上訴後，經臺
    灣高等法院以89年度上訴字第2657號判決駁回上訴確定。於
    93年間再因施用毒品案件，經本院以93年度易字第810 號判
    決判處有期徒刑8 月，上訴後經臺灣高等法院以93年度上易
    字第1945號判決駁回上訴確定，入監執行後，已於95年1 月
    9 日期滿執行完畢。詎其猶不知悛悔，基於施用第二級毒品
    甲基安非他命之犯意，於98年12月15日採尿時起往前回溯96
    小時內之某時，在臺灣地區某不詳處所，以玻璃球燒烤之方
    式施用第二級毒品甲基安非他命1 次。嗣於98年12月15日，
    經臺灣桃園地方法院檢察署觀護人通知前往臺灣桃園地方法
    院檢察署接受採尿送驗，結果呈第二級毒品甲基安非他命陽
    性反應。
二、案經臺灣桃園地方法院檢察署檢察官自動簽分偵查後起訴。
    理  由
一、本案被告甲○○所犯之罪，非法定刑為死刑、無期徒刑或最
    輕本刑3 年以上有期徒刑之罪，亦非高等法院管轄第一審之
    案件，而被告於準備程序中就被訴事實已為有罪之陳述，經
    本院告知簡式審判程序之旨，並聽取當事人之意見後，本院
    乃依刑事訴訟法第273 條之1 第1 項規定，裁定進行簡式審
    判程序，合先敘明。
二、上揭犯罪事實，業據被告甲○○於本院審理時坦承不諱，而
    被告於98年12月15日，經臺灣桃園地方法院檢察署觀護人通
    知前往臺灣桃園地方法院檢察署接受採尿送驗後，結果呈第
    二級毒品甲基安非他命陽性反應，此有臺灣桃園地方法院檢
    察署施用毒品犯受保護管束人採尿報到編號表、臺灣桃園地
    方法院檢察署受保護管束人（被告）尿液檢體監管紀錄表、
    台灣尖端先進生技醫藥股份有限公司濫用藥物檢驗報告各1
    紙在卷可稽，足認被告之任意性自白與事實相符，堪予採信
    。按毒品危害防制條例於92年7 月9 日修正公布，自93年1
    月9 日施行，而依修正後之規定，僅限於「初犯」及「5 年
    後再犯」2 種情形，始應先經觀察、勒戒或強制戒治程序。
    倘被告於5 年內已再犯，經依法追訴處罰，縱其第3 次（或
    第3 次以上）再度施用毒品之時間，在初犯經觀察、勒戒或
    強制戒治執行完畢釋放5 年以後，已不合於「5 年後再犯」
    之規定，且因已於「5 年內再犯」，顯見其再犯率甚高，原
    實施觀察、勒戒或強制戒治，已無法收其實效，即應依該條
    例第10條處罰；又所謂5 年戒斷期間之計算，係指相鄰之前
    後2 次施用毒品時間之間隔而言，非可飛躍自初次起算其5
    年期間（最高法院95年度第7 次刑事庭會議決議、最高法院
    95年台非字第65號判決參照）。查被告甲○○前於民國88年
    間經觀察、勒戒執行完畢釋放後5 年內之同年間，再因施用
    毒品案件，經臺灣板橋地方法院以89年度訴字第880 號判決
    判處有期徒刑6 月，上訴後，經臺灣高等法院以89年度上訴
    字第2657號判決駁回上訴確定，此有臺灣高等法院被告前案
    紀錄表在卷足憑。依上開說明，本件被告前經觀察、勒戒執
    行完畢後，於5 年內已再犯施用毒品罪，且經依法追訴處罰
    ，本件施用毒品之時間，固在其經觀察、勒戒與強制戒治執
    行完畢釋放5 年以後，惟已不合於「5 年後再犯」之規定，
    係3 犯以上，自應依法追訴。從而，本件事證明確，被告犯
    行堪以認定，應依法論科。
三、核被告甲○○所為，係犯毒品危害防制條例第10條第2 項之
    施用第二級毒品罪。其施用前持有第二級毒品安非他命之低
    度行為，應為施用毒品之高度行為所吸收，不另論罪。又被
    告有事實欄一所載之犯罪科刑及執行情形，有臺灣高等法院
    被告前案紀錄表1 份可按，其於徒刑執行完畢後5 年內故意
    再犯本件有期徒刑以上之罪，為累犯，應依刑法第47條第1
    項之規定加重其刑。爰審酌被告施用毒品再犯率甚高，原實
    施觀察勒戒或強制戒治，已無法收其實效，於本件復另行施
    用第二級毒品，顯見其意志不堅，其施用毒品足以導致精神
    障礙、性格異常，甚至造成生命危險，戕害一己之身體健康
    ，實不宜寬縱，至本院審理時始坦承犯行及態度尚可等一切
    情狀，量處如主文所示之刑。
據上論斷，應依刑事訴訟法第273 條之1 第1 項、第299 條第1
項前段，毒品危害防制條例第10條第2 項，刑法第11條前段、第
47條第1 項，判決如主文。
本案經檢察官蔡正傑到庭執行職務。
中    華    民    國    99    年    10    月    22    日
                        刑事庭    法  官  顏世翠
以上正本證明與原本無異。
如不服本判決，應於判決送達後10日內向本院提出上訴狀（應附
繕本），其未敘述上訴理由者，應於上訴期間屆滿後20日內補提
理由書狀於本院，上訴於臺灣高等法院。
                                  書記官  吳忻蒨
中    華    民    國    99    年    10    月    22    日
附錄本案論罪科刑法條：
毒品危害防制條例第10條
施用第一級毒品者，處6 月以上 5 年以下有期徒刑。
施用第二級毒品者，處3 年以下有期徒刑。

司法院資訊處製作；財團法人民間司法改革基金會備份。
